臺灣南投地方法院刑事判決
111年度原交簡上字第1號
上  訴  人  臺灣南投地方檢察署檢察官 
被      告  許源金


上列上訴人因被告涉犯公共危險案件，不服本院南投簡易庭中華
民國111年3月7日111年度埔原交簡字第11號第一審刑事簡易判決
（聲請簡易判決處刑書案號：臺灣南投地方檢察署110年度偵字
第6400號），提起上訴，本院管轄第二審之合議庭認不得以簡易
判決處刑，改依通常程序審理，並自為第一審判決如下：
    主  文
原判決撤銷。
本件公訴不受理。
    理  由
一、聲請簡易判決處刑意旨略以：許源金於民國110年10月12日
    中午前某時，在其位於南投縣○○鄉○○村○○巷00號住處飲用維
    士比藥酒，又在其表弟何貴章位於南投縣○○鄉○○村○○巷00號
    住處飲用維士比藥酒後，明知飲酒後不得駕駛動力交通工具
    ，仍於同日14時許，騎乘車牌號碼000-000號普通重型機車
    搭載何貴章至「美嬌卡拉OK店」唱歌，嗣於同日14時40分許
    ，許源金騎乘上開普通重型機車欲返家拿下酒菜，甫上路行
    至南投縣仁愛鄉投83線13.6公里處，旋即與黃巖舜所駕駛之
    車牌號碼000-0000號自小貨車發生擦撞（黃巖舜未受傷），
    經警據報前往處理，並委託臺中榮民總醫院埔里分院對許源
    金抽血檢測，測得血液中酒精濃度值為215mg/dl，因而認為
    被告涉犯刑法第185條之3第1項之醉態駕駛罪嫌等語。
二、上訴意旨略以：被告業於原審判決前之111年2月24日已死亡
    ，本應為不受理判決，而原審對被告仍為有罪之判決，難認
    妥適，爰依法上訴。
三、按被告死亡者，應諭知不受理之判決。並得不經言詞辯論為
    之。刑事訴訟法第303條第5款、第307條分別定有明文。次
    按，對於簡易判決有不服者，得上訴於管轄之第二審地方法
    院合議庭。第1項之上訴，準用第3編第1章及第2章除第361 
    條外之規定。第二審法院認為上訴有理由，或上訴雖無理由
    ，而原判不當或違法者，應將原審判決經上訴之部分撤銷，
    就該案件自為判決。刑事訴訟法第455條之1第1項、第3 項
    、第369條第1項前段復有明文。又管轄第二審之地方法院合
    議庭受理簡易判決上訴案件，經認案件有刑事訴訟法第452
    條所定第一審應適用通常程序審判而不得適用簡易程序審判
    之情形者，依同法第455條之1第3項準用同法第369條第2 項
    之規定意旨，應由該地方法院合議庭撤銷原簡易判決，逕依
    通常程序審判，所為之判決，應屬於「第一審判決」（最高
    法院104年度台上字第3584號判決意旨參照）。
四、經查，本案被告因涉犯刑法第185條之3之醉態駕駛罪，經檢
    察官於111年1月1日聲請簡易判決處刑，於111年1月26日繫
    屬於本院，原審於111年3月7日判決處有期徒刑3月等情，此
    有臺灣南投地方檢察署111年1月26日投檢云端110偵6400字
    第1119001982號函上本院之收文日期章戳印、聲請簡易判決
    處刑書及原審判決書在卷可稽；惟被告於本案繫屬原審後之
    111年2月24日死亡，此有被告之戶役政個人戶籍資料查詢結
    果在卷可考，足證被告業於原審判決前死亡，依首揭規定，
    對被告應為公訴不受理之判決，原審未審酌上情，逕對被告
    為實體判決，容有違誤，是檢察官以原審未審酌上情為由，
    指摘原判決不當，提起上訴，為有理由，自應由本院將原判
    決撤銷，並適用通常訴訟程序自為第一審判決，且不經言詞
    辯論，改諭知公訴不受理之判決。
據上論斷，應依刑事訴訟法第455條之1第1項、第3項、第452 條
、第369條第1項前段、第364條、第303條第5款、第307條，判決
如主文。
中　　華　　民　　國　　111 　年　　4 　　月　　1 　　日
　　　　　　　　　刑事第二庭    審判長法　官  楊國煜
　　　　　　　　　                    法  官  顏紫安
　　　　　　　　　                    法  官  劉彥宏
以上正本與原本無異。
如不服本判決應於收受送達後20日內向本院提出上訴書狀，並應
敘述具體理由；其未敘述上訴理由者，應於上訴期間屆滿後20日
內向本院補提理由書（均須按他造當事人之人數附繕本）「切勿
逕送上級法院」。
                                      書記官  劉  綺
中　　華　　民　　國　　111 　年　　4 　　月　　8 　　日